# 请教陈版和各位有经验的老师，或有对价关于后续业绩变化对收购方当期损益的影响

提问人：huangmobaihe 时间：2020-12-25 08:05:08
或有对价关于后续业绩变化对收购方当期损益的影响
某上市公司收购协议约定支付给被收购公司的收购款以未来 3 年的业绩实现情况作为支付合同全部对价的条件，但被收购公司第 3 年业绩实现未达到约定。根据上市公司披露情况，收购日被审计单位以被收购公司收益法评估确认的公允价值作为合并成本计入长期股权投资，以未来 3 年将支付的以业绩考量的尚未实际支付的或有对价计入负债。业绩承诺期满，被收购公司第 3 年未完成业绩承诺，因此计入负债的或有对价因被收购公司第 3 年未达到约定业绩，故对其以公允价值计量不需支付的部分计入当期损益。
问题
或有对价基于后续业绩变化对收购方当期损益是否存在影响？谢谢！

回答人：chenyiwei
此类或有对价属于以公允价值计量且其变动计入损益的金融负债，因此业绩承诺期间的实际业绩与原预测业绩之间的差额情况当然会影响该项负债的公允价值变动。
另外需注意：该项或有对价因第三年业绩不达标而导致其公允价值降低，确认公允价值变动收益；但同时需对商誉进行减值测试，确认减值损失和计提减值准备，并且：
（ 1 ）一般理解，应确认的商誉减值损失金额应大于就或有对价确认的公允价值变动收益；
（ 2 ）或有对价公允价值变动收益属于非经常性损益；但商誉减值损失不属于非经常性损益。